臺灣屏東地方法院刑事判決　　　　　　　100年度訴字第567號
公　訴　人　臺灣屏東地方法院檢察署檢察官
被　　　告　吳政衡
上列被告因妨害公務等案件，經檢察官提起公訴（100 年度偵字
第1478號），本院於準備程序進行中，因被告就被訴事實為有罪
之陳述，經告知簡式審判程序意旨，並聽取公訴人及被告之意見
後，本院合議庭裁定由受命法官獨任依簡式審判程序審理，判決
如下：
    主  文
吳政衡犯不能安全駕駛動力交通工具罪，處拘役伍拾日，如易科
罰金，以新臺幣壹仟元折算壹日；又犯損壞公務員職務上掌管之
物品罪，處有期徒刑參月，如易科罰金，以新臺幣壹仟元折算壹
日。
    事  實
一、吳政衡明知服用酒類足以造成不能安全駕駛動力交通工具之
    危險，竟於民國100 年1 月26日19時許起至同日21時許止，
    在位於屏東縣內埔鄉○○路上之「香格格」卡拉OK店內，與
    其友人陳文恭飲用酒類，雖其飲酒後視覺及行為反應能力降
    低，已不能安全駕駛動力交通工具，仍貿然於飲酒後即同日
    21時許後之不久某時，駕駛車牌號碼WH-9772 號自小客車搭
    載陳文恭，自該卡拉OK店出發，欲前往屏東縣竹田鄉西勢火
    車站，讓陳文恭騎乘停放於該處之騎車，隨後於同日21時10
    分許，其駕車行經位於屏東縣內埔鄉○○村○○路段上之「
    九天玄女廟」前時，因車行不穩而為當時駕駛巡邏車正在執
    行巡邏勤務之屏東縣政府警察局內埔分局內埔派出所員警劉
    智強、蕭吉良查覺有異，遂打開巡邏車之警示閃光燈、開啟
    警報器鳴笛示意吳政衡所駕前開自小客車停車受檢盤查，吳
    政衡見狀反而加速左轉駛入復興路，逃避攔檢。劉智強、蕭
    吉良2 人旋即駕駛該巡邏車尾隨進入復興路，並試圖用該巡
    邏車之車頭，對吳政衡所駕駛之車牌號碼WH-9772 號自小客
    車進行攔阻，惟仍遭吳政衡駕車閃避後逃離現場，劉智強、
    蕭吉良2 人見狀再駕駛巡邏車尾隨在後，並以無線電通報勤
    務指揮中心請求派員協助攔查，且一路尾隨自復興路左轉仁
    和路，再由仁和路右轉德光巷，又行經自強路，最後進入博
    愛巷，嗣在該博愛巷中之一左轉彎處，吳政衡駕所駕駛之前
    開自小客車即經劉智強、蕭吉良2 人所駕駛之巡邏車，以及
    到場支援之屏東縣政府警察局內埔分局新北勢派出所車牌號
    碼9608-ZQ 號巡邏車勢前後包圍，詎吳政衡企圖規避攔檢，
    竟同時基於妨害公務員依法執行職務、損壞公務員職務上掌
    管物品之犯意，加速倒車衝撞該車牌號碼9608-ZQ 號巡邏車
    ，以此強暴方式，妨害員警執行攔檢勤務，並致車牌號碼96
    08-ZQ 號巡邏車之前保險桿遭快速撞擊而損壞，致令不堪使
    用。其後，經警命吳正衡下車，並於同日21時44分許對其實
    施呼氣酒精濃度之測試，經測試結果，其呼氣酒精濃度高達
    每公升0.80毫克，而查獲上情。
二、案經屏東縣政府警察局內埔分局報告臺灣屏東地方法院檢察
    署檢察官偵查起訴。
    理  由
一、本件被告吳政衡所犯係死刑、無期徒刑、最輕本刑為3 年以
    上有期徒刑以外之罪，其於準備程序中就被訴事實為有罪之
    陳述，經法官告知簡式審判程序之旨，並聽取公訴人及被告
    之意見後，本院依刑事訴訟法第273 條之1 第1 項之規定，
    裁定進行簡式審判程序。
二、訊據被告對於上揭犯罪事實，均已坦承不諱，核與證人即被
    告當時搭載之陳文恭、員警劉智強、蕭吉良證述情節，大致
    相符，並有道路交通事故現場圖、刑法第一百八十五條之三
    案件測試觀察紀錄表、酒精測定紀錄表、汽機車駕駛人酒後
    生理協調平衡檢測紀錄表、行車執照各1 份、相片6 幀等件
    附卷可稽，本案事證明確，被告上揭服用酒類不能安全駕駛
    動力交通工具而駕駛、妨害公務執行、損壞公務員職務上掌
    管之物品之犯行，均堪認定，應予依法論科。
三、核被告吳政衡所為，係犯刑法第185 條之3 服用酒類不能安
    全駕駛動力交通工具而駕駛罪、同法第135 條第1 項妨害公
    務執行罪及第138 條損壞公務員職務上掌管之物品罪嫌。被
    告以一衝撞行為同時觸犯妨害公務執行罪及損壞公務員職務
    上掌管之物品罪，為想像競合犯，應依刑法第55條規定從一
    重之損壞公務員職務上掌管之物品罪處斷。又被告所犯上開
    服用酒類不能安全駕駛動力交通工具而駕駛罪及損壞公務員
    職務上掌管之物品罪，犯意各別，行為互殊，應予分論併罰
    。本院審酌被告飲酒後，已不能安全駕車，竟無視往來人車
    之安全，猶貿然駕車上路，行為實有不該，且其於員警執行
    公務時，竟不思悔悟，反對依法執行職務之員警施以強暴之
    行為，理應加以嚴懲，惟考量其無任何前科紀錄，有臺灣高
    等法院被告前案紀錄表1 份在卷可按，足見其素行尚屬良好
    且於犯後已能坦承犯行，而本件無非係被告因酒後一時失慮
    所為，容非蓄意為之，另其並已賠償損壞巡邏車之修復費用
    ，有和解書1 份附卷足參（見偵查卷第21頁），足見其非無
    悔意等一切情狀，分別量處如主文所示之刑，並各諭知易科
    罰金之折算標準。
據上論斷，應依刑事訴訟法第273 條之1 、第299 條第1 項前段
，刑法第185 條之3 、第135 條第1 項、第138 條、第55條、第
41條第1 項前段，刑法施行法第1 條之1，判決如主文。
本案經檢察官鍾佩真到庭執行職務。
中    華    民    國   100    年    6     月    23    日
                    刑事第一庭  法  官  楊宗翰
以上正本證明與原本無異。
如不服本判決應於收受判決後10日內向本院提出上訴書狀，並
應敘述具體理由；其未敘述上訴理由者，應於上訴期間屆滿後
20日內向本院補提理由書（均須按他造當事人之人數附繕本）
「切勿逕送上級法院」。
中    華    民    國   100    年    6     月    23    日
                                書記官  鍾小屏
附錄本案論罪科刑法條全文：
中華民國刑法第185條之3
服用毒品、麻醉藥品、酒類或其他相類之物，不能安全駕駛動力
交通工具而駕駛者，處 1 年以下有期徒刑、拘役或科或併科
15 萬元以下罰金。
中華民國刑法第135條
（妨害公務執行及職務強制罪）
對於公務員依法執行職務時，施強暴脅迫者，處 3 年以下有期
徒刑、拘役或 3 百元以下罰金。
意圖使公務員執行一定之職務或妨害其依法執行一定之職務或使
公務員辭職，而施強暴脅迫者，亦同。
犯前二項之罪，因而致公務員於死者，處無期徒刑或 7 年以上
有期徒刑；致重傷者，處 3 年以上、 10 年以下有期徒刑。
中華民國刑法第138條
（妨害職務上掌管之文書物品罪）
毀棄、損壞或隱匿公務員職務上掌管或委託第三人掌管之文書、
圖畫、物品，或致令不堪用者，處 5 年以下有期徒刑。